臺灣臺中地方法院刑事判決　　　　　　 100年度易字第1388號
公　訴　人　臺灣臺中地方法院檢察署檢察官
被　　　告　向台蘭
　　　　　　向勇豪
　　　　　　王康學
上一被告之
選任辯護人　黃英傑律師
上列被告等因傷害等案件，經檢察官提起公訴（99年度偵字第27
120號），本院判決如下：
    主    文
向台蘭犯強制罪，處罰金新臺幣陸仟元，如易服勞役，以新臺幣
壹仟元折算壹日；緩刑貳年。
王康學犯恐嚇危害安全罪，處罰金新臺幣陸仟元，如易服勞役，
以新臺幣壹仟元折算壹日；緩刑貳年。
向台蘭、向勇豪被訴傷害部分，及王康學被訴公然侮辱及傷害部
分，均公訴不受理。
    犯罪事實
一、向台蘭為址設臺中市○區○○路2段153號「女人女人經典婚
    紗攝影店」之負責人，向勇豪為「女人女人經典婚紗攝影店
    」之攝影師，2人係父子關係；王康學則為「女人女人經典
    婚紗攝影店」之客戶。緣民國99年6月間，王康學與洪子茜
    結婚前，委託「女人女人經典婚紗攝影店」拍攝結婚照，並
    由向勇豪擔任攝影師；其間向台蘭曾允諾王康學夫婦得穿結
    婚禮服拍攝贈送之全家福照片1組，惟拍攝期日經王康學更
    改數次。迨於99年9月11日，王康學、洪子茜前往拍攝全家
    福照片時，因「女人女人經典婚紗攝影店」其他員工不知向
    台蘭已同意王康學、洪子茜可穿著婚紗拍照，遂與王康學發
    生爭執，直至求證向台蘭後，始確認王康學夫婦可穿著婚紗
    拍攝全家福照片，雙方因此互生不滿之情。王康學、洪子茜
    於99年9月12日結婚後，於99年9月14日20時許，攜帶租借之
    婚紗，前往「女人女人經典婚紗攝影店」歸還，並要求立刻
    觀看全家福照片之拍攝結果。然因當時店內員工均在接待客
    戶，向台蘭遂商請王康學夫婦稍坐片刻，待有空檔時再為渠
    等服務。詎王康學因趕時間不耐等候，加以不滿「女人女人
    經典婚紗攝影店」之服務態度，竟基於恐嚇之犯意，對向台
    蘭及向勇豪恫嚇稱：限你們2分鐘內將全家福照片拿出來，
    若2分鐘內沒看到照片，就要「繞兄弟」（台語發音，意即
    「叫兄弟來」），使向台蘭及向勇豪均心生畏懼，致生危害
    於其等之安全。王康學復作勢拿起行動電話撥打，向台蘭惟
    恐王康學果真撥打電話通知道上兄弟到場助勢，遂基於強制
    之犯意，未經王康學之同意，強行取走王康學正在撥打之行
    動電話，放置在店內桌上，而以此強暴之方式，妨害王康學
    行使撥打行動電話之權利。嗣經警據報趕赴現場處理，始悉
    上情。
二、案經向台蘭、向勇豪、王康學分別訴由臺中市警察局（現改
    制為臺中市政府警察局）第一分局報告臺灣臺中地方法院檢
    察署檢察官偵查起訴。
    理    由
壹、有罪部分﹕
一、證據能力之說明：按被告以外之人（包括證人、鑑定人、告
    訴人、被害人及共同被告等）於審判外之陳述雖不符刑事訴
    訟法第159條之1至之4等4條之規定，而經當事人於審判程式
    同意作為證據，法院審酌該言詞陳述或書面陳述作成時之情
    況，認為適當者，亦得為證據；當事人、代理人或辯護人於
    法院調查證據時，知有刑事訴訟法第159條第1項不得為證據
    之情形，而未於言詞辯論終結前聲明異議者，視為有前項之
    同意，同法第159條之5定有明文。立法意旨在於傳聞證據未
    經當事人之反對詰問予以核實，原則上先予排除。惟若當事
    人已放棄反對詰問權，於審判程式中表明同意該等傳聞證據
    可作為證據；或於言詞辯論終結前未聲明異議，基於尊重當
    事人對傳聞證據之處分權，及證據資料愈豐富，愈有助於真
    實發見之理念，且強化言詞辯論主義，使訴訟程式得以順暢
    進行，上開傳聞證據亦均具有證據能力。本件公訴人、被告
    3人及被告王康學之選任辯護人對於下列經本院引用作為本
    案證據之被告以外之人於審判外之陳述，均不爭執其等證據
    能力及真實性，且本院審酌全部卷證資料，認為其等作成之
    狀態，並無違背陳述者個人意思而為陳述，或其他違法取得
    之情形，復為本院事實認定之重要依據，且經本院於審理時
    踐行調查證據之程式，故認為以之作為本案之證據均屬適當
    ，均堪認有證據能力，合先敘明。
二、認定犯罪事實所憑之證據及理由﹕
    被告向台蘭、王康學就上開犯罪事實業於本院審理時均坦承
    不諱，核與證人即被告向勇豪、證人洪子茜、田孟青、郭美
    杏、葉振銘、賴映茹等人於警詢或偵查中之證述均大致相符
    ，被告向台蘭、王康學2人之自白均與核事實相符，事證明
    確，渠2人之犯行均堪認定。
三、論罪科刑﹕
    核被告向台蘭所為，係犯刑法第304條第1項之強制罪；被告
    王康學所為，則係犯刑法第305條之恐嚇危害安全罪。爰審
    酌本案係因被告向台蘭、王康學及同案被告向勇豪3人間因
    拍攝婚紗照之過程中有所誤會，互相產生嫌隙，因而引發糾
    紛，雙方均未能理性溝通，致生本件衝突，然被告等人業於
    100年5月20日在本院臺中簡易庭調解室達成和解，有本院調
    解程序筆錄1紙在卷足稽，及被告2人犯罪之動機、目的、手
    段等一切情狀，分別量處如主文所示之刑，並諭知易服勞役
    之折算標準。末查，被告向台蘭雖曾於74年間，因賭博案件
    ，經臺灣高等法院臺中分院以75年度上易字第63號判決判處
    有期徒刑7月，緩刑4年確定，惟緩刑期滿，緩刑之宣告未經
    撤銷，其刑之宣告已失其效力；暨被告王康學前未曾因故意
    犯罪受有期徒刑以上刑之宣告等情，有被告2人之臺灣高等
    法院被告前案紀錄表在卷可按，被告2人既已達成和解，且
    於本院審理時復均已坦承犯行，態度甚佳，本院認被告2人
    經此教訓，當知警惕，而無再犯之虞，所宣告之刑以暫不執
    行為適當，爰均依刑法第74條第1項第1款規定宣告緩刑2年
    ，以勵自新。
貳、公訴不受理部分﹕
一、公訴意旨另以﹕被告王康學及其妻洪子茜於99年9月14日20
    時許，攜帶租借之婚紗，前往「女人女人經典婚紗攝影店」
    歸還，並要求立刻觀看全家福照片之拍攝結果。然因當時店
    內員工均在接待客戶，被告向台蘭遂商請被告王康學夫婦稍
    坐片刻，待有空檔時再為渠等服務。詎被告王康學因趕時間
    不耐等候，加以不滿「女人女人經典婚紗攝影店」之服務態
    度，除為前開恐嚇犯行外，復基於妨害名譽之犯意，在店內
    1樓大廳中，大聲以「幹你娘」、「幹你娘雞巴」、「你現
    在在說三小」（台語發音）等言詞，辱罵被告向台蘭及被告
    向勇豪，並作勢拿起行動電話撥打。被告向台蘭惟恐被告王
    康學撥打電話對外求援，遂伸手奪取被告王康學正在撥打之
    行動電話，放置在店內桌上。被告王康學見行動電話遭奪，
    怒意更甚，再基於傷害他人身體之犯意，揮拳毆打被告向台
    蘭，而被告向勇豪見父親遭毆，旋即挺身保護被告向台蘭，
    再與被告向台蘭共同基於傷害他人身體之犯意，一同與被告
    王康學發生肢體衝突，3人扭打在一起。被告王康學因而受
    有臉、頭皮、頸部、胸壁、背部及上肢多處挫傷等傷害；被
    告向台蘭則受有頭部、背部挫傷及前臂擦挫傷等傷害；被告
    向勇豪亦受有臉、頭皮、頸部、手、肘挫傷及嘴唇有開放性
    傷口等傷害。因認被告王康學另涉犯刑法第309條第1項之公
    然侮辱罪及同法第277條第1項之普通傷害罪嫌；被告向台蘭
    及向勇豪亦涉犯刑法第277條第1項之普通傷害罪嫌。
二、按告訴乃論之罪，告訴人於第一審辯論終結前，得撤回其告
    訴，又告訴經撤回者，應諭知不受理之判決，刑事訴訟法第
    238條第1項、第303條第3款，分別定有明文。
三、本件被告王康學經檢察官以刑法第309條第1項之公然侮辱罪
    及同法第277條第1項之普通傷害罪提起公訴，被告向台蘭及
    向勇豪則經檢察官以刑法第277條第1項之普通傷害罪提起公
    訴，依照刑法第314條規定及同法第287條前段規定，均係屬
    告訴乃論之罪，茲經告訴人向台蘭、向勇豪及王康學分別於
    第一審辯論終結前各自撤回其告訴，有聲請撤回告訴狀2紙
    附卷足稽，是被告王康學被訴公然侮辱及傷害部分，及被告
    向台蘭、向勇豪2人被訴傷害部分，均應諭知不受理之判決
    。
據上論斷，應依刑事訴訟法第299條第1項前段、第303條第3款，
刑法第304條第1項、第305條、第42條第3項前段、第74條第1項
第1款，刑法施行法第1條之1第1項、第2項前段，判決如主文。
中    華    民    國   100    年    6     月    3     日
                刑事第十四庭  法  官  許月馨
以上正本證明與原本無異。
如不服本判決應於收受判決後10日內向本院提出上訴書狀，並應
敘述具體理由；其未敘述上訴理由者，應於上訴期間屆滿後20日
內向本院補提理由書 (均須按他造當事人之人數附繕本)「切勿
逕送上級法院」。
告訴人或被害人對於判決如有不服具備理由請求檢察官上訴者，
其上訴期間之計算係以檢察官收受判決正本之日期為準。
                              書記官  黃美雲
中    華    民    國   100    年    6     月    3     日
【附錄本案論罪科刑法條】
中華民國刑法第304條
（強制罪）
以強暴、脅迫使人行無義務之事或妨害人行使權利者，處3年以
下有期徒刑、拘役或3百元以下罰金。
前項之未遂犯罰之。
中華民國刑法第305條
（恐嚇危害安全罪）
以加害生命、身體、自由、名譽、財產之事，恐嚇他人致生危害
於安全者，處2年以下有期徒刑、拘役或3百元以下罰金。